【裁判字號】    97,易,718
【裁判日期】    971106
【裁判案由】    竊盜等
【裁判全文】
臺灣苗栗地方法院刑事判決               97年度易字第718號
公  訴  人  臺灣苗栗地方法院檢察署檢察官
被      告  甲○○
                    現於臺灣台中戒治所
上列被告因竊盜等案件，經檢察官提起公訴（97年度偵字第1513
號），本院判決如下：
    主  文
甲○○無罪。
    理  由
一、公訴意旨略以：被告甲○○與丙○○係於監獄執行中認識之
    朋友；甲○○於民國96年11月間，曾借住於苗栗縣竹南鎮營
    盤里17鄰營盤邊27號丙○○住處數日，而於同年11月7 日凌
    晨零時許，由丙○○駕車搭載甲○○，途經竹南鎮○○里○○
    鄰○○○街97巷35弄1 號附近時，甲○○意圖為自己不法之
    所有，下車並進入上址地下室停車處，以不詳之方法，竊取
    乙○○所有所有車牌號碼LU─8156號自用小貨車，得手後留
    供己用，乙○○於當天上午8 時許，發現該車失竊而報警協
    尋。嗣於同年11月13日晚上11時5 分許起，丙○○向竹南分
    局竹南派出所檢舉上情，經警循線查獲。因認被告甲○○涉
    有刑法第321 條第1 項第1 款之加重竊盜罪嫌。
二、按犯罪事實應依證據認定之，無證據不得認定犯罪事實；被
    告或共犯之自白，不得作為有罪判決之唯一證據，仍應調查
    其他必要之證據，以察其是否與事實相符；不能證明被告犯
    罪者，應諭知無罪之判決，刑事訴訟法第154 條第2 項、第
    156 條第2 項、第301 條第1 項分別定有明文。又認定不利
    於被告之事實，須依積極證據，苟積極證據不足為不利於被
    告事實之認定時，即應為有利於被告之認定，更不必有何有
    利之證據；認定犯罪事實所憑之證據，雖不以直接證據為限
    ，間接證據亦包括在內，然而無論直接或間接證據，其為訴
    訟上之證明，須於通常一般之人均不致有所懷疑，而得確信
    其為真實之程度者，始得據為有罪之認定，倘其證明尚未達
    到此一程度，而有合理之懷疑存在時，即應諭知無罪之判決
    ；檢察官對於起訴之犯罪事實，應負提出證據及說服之實質
    舉證責任，倘其所提出之證據，不足為被告有罪之積極證明
    ，或其指出證明之方法，無從說服法院以形成被告有罪之心
    證，基於無罪推定之原則，自應為被告無罪判決之諭知，最
    高法院分別著有30年上字第816 號、76年台上字第4986號、
    92年台上字第128 號判例要旨可資參照。
三、檢察官提出之證據：
  (一)證人丙○○之證述。
  (二)被告甲○○之供述。
  (三)被害人乙○○之指述。
  (四)贓物認領保管單、車輛尋獲電腦輸入單。
  (五)上開車輛及被警查獲時停放位置照片。
  (六)證人丙○○使用之0000000000號行動電話於96年11月7 日通
    聯紀錄。
四、被告之辯解：
    訊之被告甲○○堅決否認有何加重竊盜犯行，辯稱：伊借住
    於丙○○住處之時間，係於96年12月初，並非同年11月間，
    且伊僅曾於借住期間向丙○○借過一部車，並未於上開時、
    地竊取車牌號碼LU─8156號自用小貨車等語。
五、經查：
  (一)檢察官所舉證人丙○○之證述，不足採為被告論罪之依據：
  1.證人丙○○之證述內容顯有瑕疵：
  (1)證人丙○○於偵查中先證稱：當時伊開車載被告經過現場附
    近，被告下車進入地下室，不久就開車牌號碼LU─8156號自
    用小貨車出來，伊當時就知道該車是贓車等語（見97年度偵
    字第1513號卷，下稱偵卷，第71、72頁）；嗣檢察官將之以
    贓物罪嫌起訴後，又於本院準備程序中改稱：車子是伊與被
    告2 人共同至地下室竊取的等語（見本院卷第62頁）；其所
    述前後不一，究實情為何，已有可疑。
  (2)又關於被告與丙○○究否為共同行竊乙節，證人丙○○於本
    院審理中先證稱：伊與被告偷的中間，被告女朋友還有打電
    話來，電話中叫我們小心一點，偷完車後，由伊開車，直接
    開到苗栗載銅線，後來沒載到又回到伊家，回去的時候是伊
    與被告一起去停的，停在伊家廟的後面等語（見本院卷第98
    至100 、106 頁）；後又改稱：伊與被告一同去偷車，偷完
    之後，伊與被告原本停在伊家後面的合安宮，後來覺得不安
    全，伊與被告就將車子停到西濱垃圾場旁的火龍果園，天快
    亮時，被告的女朋友「秀秀」還有打電話來伊電話號碼為00
    00000000號的手機，叫伊與被告要小心一點，之後伊還有以
    該手機打電話給伊朋友林瑞昌，叫其在上班的時候差不多7
    點半、7 點40左右騎摩托車來載伊與被告，之後伊等3 人即
    共乘1 輛摩托車回家；在該段時間，「秀秀」及伊另一個朋
    友也有打來伊手機講毒品的事情，伊確定伊沒有記錯等語（
    見本院卷108 至114 頁）；衡以其就被告之女友「秀秀」撥
    打電話至其手機之時點究為何時（行竊時抑或是行竊後天快
    亮時）？行竊後車輛之停放之地點、返家方式為何（係與被
    告2 人一同開贓車停於合安宮後返家，抑或是與被告、林瑞
    昌3 人將贓車停於火龍果園後一同騎摩托車返家）？等細節
    事項，說詞反覆，交代不清，且相互矛盾，顯見其所述已有
    瑕疵。
  2.證人丙○○之證述內容，經核亦與其通聯紀錄不相吻合：
    再觀之證人丙○○證述其於96年11月7 日接近破曉時，確有
    以其所使用之門號0000000000號行動電話與「秀秀」、林瑞
    昌及另一姓名不詳之友人通過數通電話等情；經核亦與該門
    號於當日之通聯紀錄所顯示：自96年11月7 日凌晨2 時許至
    同日下午4 時11分許間，均未有任何通聯紀錄之客觀事證，
    不相吻合，此有亞太電信股份有限公司提供之門號00000000
    00號行動電話通聯紀錄調閱查詢單在卷可稽（見偵卷第64、
    65頁）；由此益徵證人丙○○之證述內容，非惟顯有瑕疵，
    且就其他方面調查又與事實不符，實不足採為被告論罪之依
    據。
  (二)檢察官其餘所列舉之證據，經核均不足證明被告甲○○有起
    訴書所載之犯罪事實：
  1.被告甲○○之供述：
    被告雖供稱其曾向丙○○借車等語，惟縱使被告向丙○○所
    借之車輛果係上開自用小貨車，至多亦僅能證明被告曾經駕
    駛過上開自用小貨車之事實。
  2.被害人乙○○之指述、贓物認領保管單、車輛尋獲電腦輸入
    單、上開車輛及被警查獲時停放位置照片等證據：
    此僅能證明車號LU─8156號自用小貨車係乙○○所有，該車
    於96年11月7 日失竊，嗣於96年11月14日為警尋獲，並由乙○○領回之事實。
  3.證人丙○○使用之0000000000號行動電話於96年11月7 日通
    聯紀錄：
    觀之上開通聯紀錄所顯示之基地台位置，僅能證明丙○○於
    案發當時確實有出現在案發地附近之事實。
  4.據此，足見檢察官其餘所列舉之證據，亦均不足證明上開自
    用小貨車乃係由被告所竊取之事實。
六、綜上所述，檢察官據以起訴被告犯罪所憑之證據，於為訴訟
    上之證明，尚未至可得確信其為真實而無合理懷疑存在之程
    度，自難遽採為被告犯罪之依據。此外，復查無其他積極確
    切之證據足資證明被告確有檢察官所指加重竊盜之行為，揆
    諸前揭說明，自應為被告無罪之判決。
七、應適用之法律：
    據上論斷，應依刑事訴訟法第301 條第1 項，判決如主文。
本案經檢察官黃智炫到庭執行職務。
中    華    民    國    97    年    11    月    6     日
                  刑事第二庭    審判長法  官  楊  清  益
                                      法  官  林  靜  雯
                                      法  官  林  大  為
以上正本證明與原本無異。
如不服本判決，應於判決送達後10日內向本院提出上訴狀（應抄
附繕本），其未敘述上訴理由者，應於上訴期間屆滿後20日內補
提理由書狀於本院，上訴於臺灣高等法院臺中分院。
                                      書記官  蘇  文  熙
中    華    民    國    97    年    11    月    7     日


司法院資訊處製作；財團法人民間司法改革基金會備份。
